【裁判字號】    89,易,2627
【裁判日期】    890731
【裁判案由】    電子遊戲場業管理條例
【裁判全文】
臺灣高雄地方法院刑事判決                        八十九年度易字第二六二七號
    公  訴  人  臺灣高雄地方法院檢察署檢察官
    被      告  甲○○
右列被告因電子遊戲場業管理條例案件，經檢察官聲請簡易判決（八十九年度偵字第
八二五一號），本院判決如左：
    主  文
甲○○無罪。
    理  由
一、按刑事訴訟法第四百五十二條規定：「檢察官聲請以簡易判決處刑之案件，經法
    院認為有第四百五十一條之一第四項但書之情形者，應適用通常程序審判之。」
    本件經檢察官聲請以簡易判決處刑，本院認本件尚無法依現存證據而認定犯罪，
    不宜依簡易程序判決處刑，宜改為通常程序案件，並依司法院八十四年十月二十
    三日（四）院台廳刑一字第一九八○九號函修正發布之「法院辦理刑事訴訟簡易
    程序案件應行注意事項」第五條第一項規定，將本件改分為普通案件，依通常程
    序審判，合先敘明。
二、公訴意旨略以：甲○○未經主管機關高雄市政府建設局核准設立登記，竟擅自自
    民國八十九年二月二十五日起，在高雄市前鎮區○○○路九十七號開設「源源購
    物中心」，經營電子遊戲場業務，擺設電動玩具滿貫大亨等四台，供不特定人把
    玩。迨至八十九年三月二十四日為警查獲。因認被告涉有違反電子遊戲場業管理
    條例第十五條未經登記不得經營電子遊戲場之規定，應依同法第二十二條論科等
    語。
三、公訴人指被告涉有上開被訴之罪嫌，無非以右開事實，業據被告甲○○於警訊時
    及本署偵查中坦承不諱，此外，復有高雄市政府警察局前鎮分局檢查紀錄乙紙、
    警訊筆錄等物附卷可稽，為其論據。
四、訊據被告矢口否認有經營電子遊戲場，辯稱：上開被查獲之電動玩具，其中二台
    已損壞，伊係於高雄市○○○路九十七號開設購物中心，被查獲之機台係放於騎
    樓，伊係經營購物中心商店，並未在商店內擺設電動玩具，並非經營電子遊戲場
    等語。
五、按犯罪事實應依證據認定之，無證據不得推定其犯罪事實，又不能證明被告犯罪
    者，應諭知無罪之判決，刑事訴訟法第一百五十四條、第三百零一條第一項定有
    明文。又按刑事訴訟法上所謂認定犯罪事實之證據，係指足以認定被告確有犯罪
    行為之積極證據而言，如未能發現相當證據或證據不足以證明，自不能以推測或
    擬制之方法，以為裁判基礎，最高法院二十九年上字第三一０五號及四十年台上
    字第八十六號分別著有判例；而認定不利於被告之事實，須依積極證據，苟積極
    證據不足為不利被告之認定時，即應為有利於被告之認定，更不必有何有利之證
    據，亦有最高法院三十年上字第八一六號判例可資參照。
六、查電子遊戲場業管理條例第三條之規定，並未對電子遊戲場業作規模之限制，但
    既規定為「營利事業」，且依同條例第十條規定須為登記，則商業登記法第四條
    第一項之小規模商業若擺設電子遊戲機且非其主要營業，即顯然不屬於同條所稱
    之電子遊戲場業。再依同條例第八條規定其營業場場所位置、建築物之構造、設
    備及場所之消防設備，第九條第二項規定「建築基地」境界線之直線測量，第十
    三條規定應投保公共意外責任險等規定，該條例所規定之「電子遊戲場業」似指
    「專營或主要營業為設置電子遊戲機供不特定人益智娛樂之營利事業，並據相當
    規模」而言。是本件被告於高雄市○○○路九十七號開設購物中心，被查獲之機
    台係放於騎樓，且數量有四台，其中二台未插電，有現場檢查紀錄一份在卷可稽
    ，準此，尚難認被告係經營電子遊戲場業管理條例所稱之電子遊戲場業，被告之
    擺設行為當不構成違反電子遊戲場業管理條例第十五條之規定，此外復查無其他
    積極證據，足認被告涉有上開被訴之犯行，犯罪應屬不能證明，依法應為無罪之
    諭知。
據上論斷，應依刑事訴訟法第三百零一條第一項，第四百五十二條，判決如主文。
本案經檢察官呂幸玲到庭執行職務。
中    華    民    國    八十九    年      七      月        三十一      日
                                  臺灣高雄地方法院刑事第六庭
                                  法  官  沈建興
右正本證明與原本無異。
如不服本判決，應於判決送達後十日內，向本院提出上訴狀。
                                  書記官  蔡琬玲
中    華    民    國    八十九    年      七      月        三十一    日


司法院資訊處製作；財團法人民間司法改革基金會備份。
